臺灣高等法院刑事裁定
110年度聲字第1775號
聲  請  人  臺灣高等檢察署檢察官
受  刑  人
即  被  告  曾繁展



上列聲請人因受刑人數罪併罰有二裁判以上，聲請定其應執行之
刑（聲請案號：臺灣高等檢察署110年度執聲字第836號），本院
裁定如下：
    主  文
曾繁展犯如附表所示各罪所處之刑，應執行有期徒刑貳拾肆年陸
月。
    理  由
一、聲請意旨略以：上列受刑人即被告曾繁展（下稱受刑人）因
    毒品危害防制條例等數罪，先後經判決確定如附表所示，應
    依刑法第53條、第51條第5款、第50條第1項第1款、第2項規
    定，定其應執行之刑，爰依刑事訴訟法第477條第1項聲請裁
    定等語。
二、按裁判確定前犯數罪者，併合處罰之，但得易科罰金與不得
    易科罰金之罪、得易服社會勞動與不得易科罰金之罪，均不
    在此限；前項但書情形，受刑人請求檢察官聲請定應執行刑
    者，依第51條規定定之；數罪併罰，有二裁判以上，依第51
    條之規定，定其應執行之刑；數罪併罰，分別宣告其罪之刑
    ，宣告多數有期徒刑者，於各刑中之最長期以上，各刑合併
    之刑期以下，定其刑期，但不得逾30年，刑法第50條第1 項
    但書第1 款、第3款、第2 項、第53條及第51條第5 款定有
    明文。準此，如受刑人所犯之數罪中有原得易科罰金之罪者
    ，因與他罪合併定執行刑，於裁判前所犯數罪兼有得易科罰
    金、不得易科罰金之罪混合時，應繫乎受刑人之請求與否，
    而非不問被告之利益與意願，一律併合處罰之。又按數罪併
    罰中之一罪，依刑法規定得易科罰金，若因與不得易科之他
    罪併合處罰結果而不得易科罰金時，原所易科部分所處之刑
    ，自亦無庸為易科折算標準之記載，此經司法院大法官會議
    釋字第144 號解釋可參。再者，法律上屬於自由裁量之事項
    ，有其外部性界限及內部性界限，並非概無拘束，依據法律
    之具體規定，法院應在其範圍選擇為適當之裁判者，為外部
    性界限；而法院為裁判時，應考量法律之目的，及法律秩序
    之理念所在者，為內部性界限；法院為裁判時，二者均不得
    有所踰越。在數罪併罰，有二裁判以上，定其應執行之刑時
    ，固屬於法院自由裁量之事項，然仍應受前揭外部性界限及
    內部性界限之拘束（參照最高法院94年度台非字第233號判
    決意旨）。又刑事訴訟法第370條增訂第2項規定：「前項所
    稱刑，指宣告刑及數罪併罰所定應執行之刑。」及第3項規
    定：「第一項規定，於第一審或第二審數罪併罰之判決，一
    部上訴經撤銷後，另以裁定定其應執行之刑時，準用之。」
    已針對第二審上訴案件之定應執行之刑，明定有不利益變更
    禁止原則之適用，而分屬不同案件之數罪併罰，倘一裁判宣
    告數罪之刑，曾經定其執行刑，再與其他裁判宣告之刑定其
    執行刑時，在法理上亦應同受此原則之拘束，亦即另定之執
    行刑，其裁量所定之刑期，不得較重於前定之執行刑加計後
    裁判宣告之刑之總和（最高法院103年度第14次刑事庭會議
    決議、103年度台抗字第707號、第674號裁定意旨參照）。
三、經查：
  ㈠本件受刑人因毒品危害防制條例等數罪，分別經臺灣新北地
    方法院、本院判決處如附表所示之刑，均經確定在案，有上
    開各刑事判決書、本院被告前案紀錄表存卷可佐。又附表編
    號6所處罪刑係得易科罰金，與附表其餘所處罪刑均係不得
    易科罰金之罪刑，固合於刑法第50條第1 項但書之規定，惟
    受刑人已同意檢察官向法院聲請定其應執行刑，並於定刑聲
    請切結書親自簽名捺印，有該定刑聲請切結書暨附表（見本
    院卷第9-16頁）附卷可參，本院自應依刑法第50條第2 項之
    規定，依同法第51條規定定其應執行刑。
　㈡茲審酌受刑人如附表各罪所示刑度之外部限制（總刑期為有
    期徒刑128年6月），又⑴附表編號3至4所示之罪前經臺灣新
    北地方法院以105年度審訴字第358號判決合併定應執行有期
    徒刑1年2月確定、⑵附表編號8至16所示之罪前經臺灣新北地
    方法院以105年度原訴字第5號判決合併定應執行有期徒刑20
    年，復經本院及最高法院駁回上訴後確定；並考量受刑人所
    犯附表編號1、2、4、5所示之罪均為施用第一級毒品（含第
    二級毒品），犯罪類型、行為態樣、動機均相同，而附表編
    號8至15均為販賣第一級或第二級毒品罪，各次犯罪時間亦
    相近，犯罪類型、行為態樣、動機亦均相同，又與附表編號
    3之持有第二級毒品純質淨重20公克以上罪，類別相同，上
    開部分責任非難重複之程度較高；另與附表編號6、7之過失
    傷害、肇事致人傷害逃逸罪部分，則分屬不同類別，犯罪類
    型、行為態樣、動機均不相同，並無重複非難；另審酌其所
    犯各罪之法律目的、受刑人違反之嚴重性、所犯數罪為整體
    非難評價，及貫徹刑法量刑公平正義理念之內部限制等，定
    其應執行之刑如主文所示。
四、據上論斷，應依刑事訴訟法第477條第1項，刑法第50條第1
    項但書、第2項、第53條、第51條第5款，裁定如主文。
中　　華　　民　　國　　110 　年　　5 　　月　　14　　日
                  刑事第十二庭  審判長法  官  陳如玲
                                      法  官  蔡如惠
                                      法  官  郭惠玲
以上正本證明與原本無異。
如不服本裁定，應於收受送達後5日內向本院提出抗告狀。
                                      書記官  賴尚君
中　　華　　民　　國　　110 　年　　5 　　月　　14　　日
附表：
編　　　　　號  1 2 3 罪　　　　　名  施用第一級毒品罪 施用第一級毒品罪 持有第二級毒品純質淨重20公克以上罪 宣　　告　　刑  有期徒刑11月 有期徒刑1年 有期徒刑8月 犯　罪　日　期  104年5月12日下午11時許 104年9月6日中午12時許 104年8月19日上午7時許 最　後 事實審 法　　院 臺灣新北地方法院 臺灣新北地方法院 臺灣新北地方法院  案　　號 104年度審訴字第1333號 105年度訴字第73號 105年度審訴字第358號  判決日期 104年10月2日 105年3月18日 105年3月23日 確　定 判　決 法　　院 同上 同上 同上  案　　號 同上 同上 同上  確定日期 104年10月19日 105年4月11日 105年4月11日 

編　　　　　號  4 5 6 罪　　　　　名  施用第一級毒品罪 施用第一級毒品、第二級毒品罪 過失傷害罪 宣　　告　　刑  有期徒刑8月 有期徒刑1年 有期徒刑2月（得易科罰金） 犯　罪　日　期  104年8月19日下午5時許 104年6月17日下午2、3時許 104年7月21日下午3時4分許 最　後 事實審 法　　院 臺灣新北地方法院 臺灣新北地方法院 臺灣新北地方法院  案　　號 105年度審訴字第358號 104年度審訴字第1814號 105年度交訴字第21號  判決日期 105年3月23日 104年12月10日 105年3月31日 確　定 判　決 法　　院 同上 同上 同上  案　　號 同上 同上 同上  確定日期 105年4月11日 105年1月11日 105年5月9日 

編　　　　　號  7 8 9 罪　　　　　名  肇事致人傷害逃逸罪 販賣第一級毒品罪 販賣第一級毒品罪 宣　　告　　刑  有期徒刑1年1月 有期徒刑15年4月  有期徒刑15年6月 犯　罪　日　期  104年7月21日下午3時4分 104年7月19日上午8時45分後不久 104年7月20日下午5時55分後不久 最　後 事實審 法　　院 臺灣新北地方法院 本院   案　　號 105年度交訴字第21號 106年度上訴字第433號   判決日期 105年3月31日 107年5月17日  確　定 判　決 法　　院 同上 最高法院   案　　號 同上 108年度台上字第101號   確定日期 105年5月9日 108年1月10日  

編　　　　　號  10 11 12 罪　　　　　名  共同販賣第一級毒品罪 共同販賣第一級毒品罪 販賣第一級毒品罪 宣　　告　　刑  有期徒刑15年6月 有期徒刑15年6月  有期徒刑15年6月 犯　罪　日　期  104年8月15日下午3時20分許 104年8月14日下午7時21分後不久 104年7月28日下午9時後不久 最　後 事實審 法　　院 本院    案　　號 106年度上訴字第433號    判決日期 107年5月17日   確　定 判　決 法　　院 最高法院    案　　號 108年度台上字第101號    確定日期 108年1月10日   
編　　　　　號  13 14 15 罪　　　　　名  共同販賣第一級毒品罪 共同販賣第一級毒品罪 共同販賣第一級毒品罪 宣　　告　　刑  有期徒刑15年4月 有期徒刑7年8月  有期徒刑15年4月 犯　罪　日　期  104年8月13日上午8時30分後不久 104年8月28日下午4時18分後不久 104年8月11日下午6時42分後不久 最　後 事實審 法　　院 本院    案　　號 106年度上訴字第433號    判決日期 107年5月17日   確　定 判　決 法　　院 最高法院    案　　號 108年度台上字第101號    確定日期 108年1月10日   

編　　　　　號  16   罪　　　　　名  共同販賣第二級毒品罪   宣　　告　　刑  有期徒刑7年4月   犯　罪　日　期  104年7月29日下午1時48分   最　後 事實審 法　　院 本院    案　　號 106年度上訴字第433號    判決日期 107年5月17日   確　定 判　決 法　　院 最高法院    案　　號 108年度台上字第101號    確定日期 108年1月10日